臺灣臺中地方法院刑事判決　　　　　　　100年度易字第909號
公　訴　人　臺灣臺中地方法院檢察署檢察官
被　　　告　吳逢銘
選任辯護人　王國泰律師
上列被告因家庭暴力防治法之傷害案件，經檢察官提起公訴（10
0年度偵字第3548號），本院判決如下：
    主  文
吳逢銘故意傷害人之身體，處拘役拾日，如易科罰金，以新臺
幣壹仟元折算壹日。
    事  實
一、吳逢銘原為陳婷婷之夫（嗣於民國99年9月21日離婚），2人
    具有家庭暴力防治法第3條第1款所定之家庭成員關係。吳逢
    銘於99年8月31日晚上8、9時許，在其與陳婷婷位於臺中縣
    太平市（現改制為臺中市太平區○○○街3號2樓住處內，因
    細故與陳婷婷發生口角爭執後，竟基於傷害人身體之犯意，
    以徒手掌摑陳婷婷臉部、以腳踹踢陳婷婷腳部、腰部，致陳
    婷婷因而受有頭部外傷、顏面挫傷、左側上肢挫傷、右側大
    腿挫傷、左側髖部挫傷之傷害。
二、案經陳婷婷訴由臺灣臺中地方法院檢察署檢察官偵查起訴。
    理  由
一、按被告以外之人於審判外之言詞或書面陳述，除法律有規定
    者外，不得作為證據。被告以外之人於偵查中向檢察官所為
    之陳述，除顯有不可信之情況者外，得為證據。除顯有不可
    信之情況外，從事業務之人於業務上或通常業務過程所須製
    作之紀錄文書、證明文書，亦得為證據。被告以外之人於審
    判外之陳述，雖不符前四條之規定，而經當事人於審判程序
    同意作為證據，法院審酌該言詞陳述或書面陳述作成時之情
    況，認為適當者，亦得為證據。當事人、代理人或辯護人於
    法院調查證據時，知有第159條第1項不得為證據之情形，而
    未於言詞辯論終結前聲明異議者，視為有前項之同意。刑事
    訴訟法第159條第1項、第159條之1第2項、第159條之4第2款
    、第159條之5分別定有明文。經查：
  (一)證人即告訴人陳婷婷之母楊芷維、叔父許泗慶於偵查中向檢
    察官所為證述，雖係被告以外之人於審判外之言詞陳述，為
    傳聞證據，然其等於偵查中向檢察官所為證述，既經具結（
    偵卷第17、18頁），且本院審酌該等言詞陳述係由證人出於
    自由意識而陳述，又無其他證據足認該等陳述有何顯不可信
    之情事等一切情況，依刑事訴訟法第159條之1第2項規定，
    認上開證人於偵訊中之證述，得採為認定本件犯罪事實所憑
    之證據。
  (二)陳婷婷所提出之刑事告訴狀，雖係被告以外之人於審判外之
    書面陳述，為傳聞證據，然經本院於審理時當庭直接提示而
    為合法之調查，被告及其辯護人均未於言詞辯論終結前聲明
    異議，本院復審酌該書面陳述係由證人出於自由意識而陳述
    ，並無非法取證之情況，依刑事訴訟法第159條之5之規定，
    認上開刑事告訴狀，應得採為認定本件犯罪事實所憑之證據
    。
  (三)陳婷婷之中國醫藥大學附設醫院診斷證明書1紙，係負責為
    陳婷婷診治傷勢之醫師，依其所見製作之證明文書，雖屬被
    告以外之人於審判外之書面陳述，然因係從事業務之醫師於
    醫療業務上所製作之證明文書，且無顯不可信之情況，依刑
    事訴訟法第159條之4第2款之規定，自得採為認定本件犯罪
    事實所憑之證據（最高法院95年度臺上字第1449號判決意旨
    參照）。
二、上開事實，業經被告吳逢銘於本院審理（本院卷第12、13頁
    ）時，坦承不諱，復經在場目擊之證人楊芷維、許泗慶於偵
    訊（偵卷第15、16頁）時，分別證述綦詳，並有刑事告訴狀
    1份（偵卷第2、3頁）、陳婷婷之中國醫藥大學附設醫院診
    斷證明書1紙（偵卷第4頁）、被告之個人戶籍資料查詢結果
    1紙（偵第19頁）在卷可稽，足認被告之自白確與事實相符
    。本件事證明確，被告傷害之犯行，應堪認定。
三、按家庭暴力防治法所稱家庭暴力，係指家庭成員間實施身體
    或精神上不法侵害之行為。所稱家庭暴力罪，係指家庭成員
    間故意實施家庭暴力行為而成立其他法律所規定之犯罪。家
    庭暴力防治法第2條第1款、第2款分別定有明文。被告吳逢
    銘於本案發生之99年8月31日，仍為陳婷婷之夫，具有家庭
    暴力防治法第3條第1款之配偶家庭成員關係。是核被告所為
    ，係犯刑法第277條第1項之傷害罪，且為家庭暴力防治法第
    2條第2款所定之家庭暴力罪。爰審酌被告與告訴人於本案發
    生當時為夫妻關係，僅因細故與告訴人發生爭吵，竟出手毆
    打告訴人，致告訴人受傷，顯非可取，然考量被告並無前科
    ，素行尚佳，此有臺灣臺中地方法院檢察署刑案資料查註紀
    錄表及臺灣高等法院被告前案紀錄表各1份在卷可考，且被
    告於本院審理時，表明有意願與告訴人和解，並願意賠償告
    訴人新臺幣（下同）1萬6,000元，惟告訴人表示，要求被告
    賠償50萬元，且希望讓被告得到教訓，沒有意願就民事部分
    再行調解（本院卷第11、12頁），致雙方未能調解成立，又
    告訴人因本件傷害行為而受有頭部外傷、顏面挫傷、左側上
    肢挫傷、右側大腿挫傷、左側髖部挫傷之傷害，於案發翌日
    即99年9月1日晚上6時8分許急診就醫後，同日晚上6時48分
    即離院，所受傷害程度尚非甚重，及被告之生活狀況、智識
    程度，暨犯罪後坦承犯行，態度尚屬良好等一切情狀，量處
    如主文所示之刑，並諭知易科罰金之折算標準。
據上論斷，應依刑事訴訟法第299條第1項前段，刑法第277條第1
項、第41條第1項前段，刑法施行法第1條之1，判決如主文。
本案經檢察官黃永福到庭執行職務。
中    華    民    國   100    年    4     月    11    日
                  刑事第十五庭  法  官  鄭舜元
以上正本證明與原本無異。
如不服本判決應於收受判決後10日內向本院提出上訴書狀，並應
敘述具體理由；其未敘述上訴理由者，應於上訴期間屆滿後20日
內向本院補提理由書（均須按他造當事人之人數附繕本）「切勿
逕送上級法院」。
告訴人或被害人對於判決如有不服具備理由請求檢察官上訴者，
其上訴期間之計算係以檢察官收受判決正本之日期為準。
                                書記官  黃聖心
中    華    民    國   100    年    4     月    11    日
附錄：論罪科刑法條：
中華民國刑法第277條
傷害人之身體或健康者，處3年以下有期徒刑、拘役或1千元以下
罰金。
犯前項之罪因而致人於死者，處無期徒刑或7年以上有期徒刑；
致重傷者，處3年以上10年以下有期徒刑。